臺灣彰化地方法院刑事判決　　　　　　　　　　　　九十三年度易字第一二四六號
　　公　訴　人　臺灣彰化地方法院檢察署檢察官
　　被　　　告　庚○○
右列被告因竊盜案件，經檢察官聲請簡易判決處刑（九十三年度偵字第八六五○號）
及移
度偵字第七八二號、九十四年度偵字第一一三九號、九十四年度偵字第一二三六號）
，由本院彰化簡易庭移
，本院合議庭裁定由受命法官獨任進行簡式審判程序判決如左：
    主  文
庚○○連續攜帶兇器竊盜，處有期徒刑壹月陸月。扣案之扳手、尖嘴鉗各壹把均沒收
。
    事實及理由
一犯罪事實：
  (一)庚○○基於意圖為自己不法所有之概括犯意，先後於下列時間、地點，以各該手
    法，連續竊取他人之財物：
    1.於民國九十三年十月十四日上午八時四十分許及下午四時十五分許，庚○○與
      成年人曾煥珊（另由檢察官依刑事訴訟法第二百五十二條第一款不起訴處分確
      定）共同基於竊盜之犯意聯絡，接續至彰化縣線西鄉○○村○○路八三之一號
      旁，徒手竊取丙○○所有之自助餐保溫檯一座、白鐵管十三公斤，得手後載往
      彰化縣和美鎮○○路三七巷一號，賣予不知情之廖慧美，嗣於九十三年十月十
      七日下午四時許經警通知到案詢問而查獲。
    2.於九十三年十一月三日下午三時四十分許，庚○○在彰化縣和美鎮○○路六九
      號住處，徒手竊取其母甲○○所有之不銹鋼鐵門一扇，得手後載往該鎮○○路
      三二號，賣予不知情之許東洋，嗣於同日下午四時許，因甲○○返家發覺報警
      ，於同日晚上八時許經警通知到案詢問而查獲。
    3.於九十三年十一月九日凌晨三時許，庚○○在彰化縣線西鄉○○村○○路八六
      號前，攜帶客觀上足供為兇器使用之扳手（未據扣案），竊取帝豐紡織有限公
      司（下稱帝豐公司）所有之鋁製紡織盤頭六個，得手後載往彰化縣和美鎮○○
      路三七巷一號，賣予不知情之廖慧美，嗣於九十三年十二月七日上午十一時許
      經警通知到案詢問而查獲。
    4.於九十三年十一月十四日下午四時許，庚○○無故侵入彰化縣線西鄉○○路八
      七九號己○○經營之工廠內（妨害自由部分未據告訴），攜帶其所有客觀上足
      供為兇器使用之扳手、尖嘴鉗各一把，竊取己○○所有之鍋爐不鏽鋼蓋二個、
      不鏽鋼接管一個、不鏽鋼螺絲二十八個，甫得手之際，即為警當場查獲，並扣
      得上開扳手、尖嘴鉗。
    5.於九十四年二月一日中午十二時三十分許，庚○○在彰化縣線西鄉○○村○○
      路六八四號後方，徒手竊取瑞承紡織股份有限公司（下稱瑞承公司）所有之紡
      織零件腳座二只、廢棄氧氣筒一具、不鏽鋼鐵片一片，嗣於同日下午一時許，
      為警在該鄉線西消防隊旁巷內查獲。
    6.於九十四年二月四日下午四時五十分許，庚○○無故侵入彰化縣和美鎮○○路
      一四○號旁乙○○之倉庫內（妨害自由部分未據告訴），徒手竊取乙○○之父
      所有之農藥噴霧器一具，甫得手之際，即為警當場查獲。
  (二)犯罪事實(一)4.部分，案經彰化縣警察局和美分局報告臺灣彰化地方法院檢察署檢
    察官偵查聲請簡易判決處刑；犯罪事實(一)1.部分，案經丙○○訴由同分局報告同
    署檢察官偵查移送併辦；犯罪事實(一)2.部分，案經甲○○訴由同分局報告同署檢
    察官偵查移送併辦；犯罪事實(一)3.、5.、6.部分，案經同分局報告同署檢察官偵
    查移送併辦。
二證據：
  (一)被告庚○○於本院坦承不諱之自白（本院卷第八九、九八頁）。
  (二)共同被告曾煥珊於警詢中之供述（第0000000000號警卷第四至五頁）
    ，告訴人丙○○、甲○○與被害人己○○、戊○○即帝豐公司負責人、丁○○即
    瑞承公司負責人於警詢中之指述（第0000000000號警卷第八頁、第0
    000000000號警卷第三頁、第八九七九號偵查卷第十一至十二頁、第七
    八二號偵查卷第七頁、第一一三九號偵查卷第十二至十四頁），證人許東洋、廖
    慧美、乙○○於警詢中之證述（第0000000000號警卷第六至七頁、第
    八九七九號偵查卷第十三至十四頁、第七八二號偵查卷第八頁、第一二三六號偵
    查卷第八至九頁）。
  (三)扣案之扳手、尖嘴鉗各一把（第八六五○號偵查卷第十三頁）。
  (四)卷附之查獲照片、犯罪工具照片、搜索扣押筆錄、贓物認領保管單、被告所繪製
    未據扣案之扳手草圖（第0000000000號警卷第六、八至九、十一至十
    二頁，第0000000000號警卷第九、十四至二二頁，第八六五○號偵查
    卷第十二頁，第八九七九號偵查卷第十六至十七頁，第七八二號偵查卷第十一至
    十四頁，第一一三九號偵查卷第十五至十六、十九至二十、二三頁，第一二三六
    號偵查卷第十二、十五頁，本院卷第九一頁）。
三按扳手、尖嘴鉗客觀上足對人之生命、身體、安全構成威脅，屬刑法第三百二十一
  條第一項第三款所稱之兇器。核被告就犯罪事實(一)1.、2.、5.、6.所為，均係犯刑
  法第三百二十條第一項之竊盜罪；就犯罪事實(一)3.、4.所為，均係犯刑法第三百二
  十一條第一項第三款之攜帶兇器竊盜罪。檢察官就犯罪事實(一)4.部分，業於本院審
  理中更正犯罪事實，並認被告該次行為所犯法條為刑法第三百二十一條第一項第三
  款（本院卷第八八頁反面），本院自無庸再依刑事訴訟法第三百條諭知變更起訴法
  條。被告就犯罪事實(一)1.部分，與曾煥珊有犯意聯絡及行為分擔，皆為共同正犯。
  被告就犯罪事實(一)1.上、下午犯行，屬一犯意接續二次行為，侵害一個法益，為接
  續犯。被告先後六次犯行，時間緊接，方法相同，觸犯基本構成要件相同之罪名，
  顯係基於概括犯意為之，應依刑法第五十六條連續犯規定論以一刑法第三百二十一
  條第一項第三款之攜帶兇器竊盜罪，並加重其刑。公訴人雖僅就犯罪事實(一)4.聲請
  簡易判決處刑，然檢察官就犯罪事實之一部提起公訴者，其效力及於全部，此為刑
  事訴訟法第二百六十七條所明定，被告就犯罪事實(一)1.、2.、3.、5.、6.部分，與
  前揭業經起訴並論罪科刑之犯罪事實(一)4.部分，有連續犯之關係，已如前述，本院
  自應就屬於裁判上一罪之犯罪事實(一)1.、2.、3.、5.、6.部分一併加以裁判。爰審
  酌被告所犯已造成告訴人、被害人財產上之損失，且一犯再犯，於本院審理中一度
  逃匿，有通緝書可憑（本院卷第五六頁），惟到案後尚能坦承犯行，所竊物品價值
  非鉅及其他一切情狀，量處如主文所示之刑，以資懲儆。扣案之扳手、尖嘴鉗各一
  把為被告所有，且為供本案犯罪所用，應依刑法第三十八條第一項第二款沒收。
四如不服本判決，得於判決送達後十日內向本院提出上訴狀，上訴於上級法院（應附
  繕本）。
據上論斷，應依刑事訴訟法四百五十二條、第二百七十三條之一第一項、第二百九十
九條第一項前段，刑法第五十六條、第三百二十一條第一項第三款、第三十八條第一
項第二款，判決如主文。
本案經檢察官邱鼎文到庭執行職務。
中      華      民      國    九十四    年      三      月    二十二    日
                                  臺灣彰化地方法院刑事第二庭
                                      法      官  廖  政  勝
右正本證明與原本無異。
                                      法院書記官  呂  雅  惠
中      華      民      國    九十四    年      三      月    二十二    日
附錄本案論罪科刑法條全文：
刑法第三百二十條
意圖為自己或第三人不法之所有，而竊取他人之動產者，為竊盜罪，處五年以下有期
徒刑、拘役或五百元以下罰金。
意圖為自己或第三人不法之利益，而竊佔他人之不動產者，依前項之規定處斷。
前二項之未遂犯罰之。
刑法第三百二十一條第一項第三款
犯竊盜罪而有左列情形之一者，處六月以上、五年以下有期徒刑：
三  攜帶兇器而犯之者。
